Config:
  hfst:
    Gen: ../../../src/generator-gt-norm.hfst
    Morph: ../../../src/analyser-gt-norm.hfst
  xerox:
    Gen: ../../../src/generator-gt-norm.xfst
    Morph: ../../../src/analyser-gt-norm.xfst
    App: lookup

Tests:

# todo:
# Proofread the gold standard (below)
# Then: run analyser, then correct. 


  Noun - kuva - ok : # Noun 'picture'
     kuva+N+Sg+Nom: kuva
     kuva+N+Sg+Gen: kuvan
     kuva+N+Sg+Par: kuvvaa
     kuva+N+Sg+Tra: kuvaksi
     kuva+N+Sg+Abe: kuvatta
     kuva+N+Sg+Ine: kuvassa
     kuva+N+Sg+Ela: kuvasta
     kuva+N+Sg+Ill: kuvhaan
     kuva+N+Sg+Ade: kuvala
     kuva+N+Sg+Abl: kuvalta
     kuva+N+Sg+All: kuvale
     kuva+N+Sg+Ess: kuvana
     kuva+N+Pl+Nom: kuvat
     kuva+N+Pl+Gen: kuvviin
     kuva+N+Pl+Par: kuvvii
     kuva+N+Pl+Tra: kuviksi
     kuva+N+Pl+Abe: kuvitta
     kuva+N+Pl+Ine: kuvissa
     kuva+N+Pl+Ela: kuvista
     kuva+N+Pl+Ill: kuvhiin
     kuva+N+Pl+Ade: kuvila
     kuva+N+Pl+Abl: kuvilta
     kuva+N+Pl+All: kuvile
     kuva+N+Pl+Ess: kuvina
     kuva+N+Pl+Com: kuvine
